臺灣臺東地方法院刑事判決
110年度原易字第26號
公  訴  人  臺灣臺東地方檢察署檢察官
被      告  張亞倫


選任辯護人  王丕衍律師（法扶律師）          
上列被告因詐欺案件，經檢察官提起公訴（110年度偵字第1012
號），當事人雙方合意且被告認罪，由檢察官聲請改依協商程序
而為判決，本院合議庭裁定由受命法官獨任進行認罪協商程序，
判決如下：
    主      文
張亞倫幫助犯詐欺取財罪，處有期徒刑參月，如易科罰金，以新
臺幣壹仟元折算壹日。緩刑參年，並應向鄧志信支付新臺幣參拾
萬元之財產上損害賠償（支付方式：分三十期給付完畢；自民國
一一○年九月起，按月於每月三十日前，匯款新臺幣壹萬元至戶
名：林志益、帳號：○○○○○○○○○○○○○○號之新竹第一信用合作社帳
戶，直至清償完畢為止；第一期、最末期支付日各為：民國一一
○年九月三十日、一一三年二月二十九日）。
    事實及理由
一、犯罪事實：
    張亞倫明知將中華民國國民身分證、全民健康保險卡（無論
    係證件實體或其上所載資訊）提供予他人，可能遭利用以申
    辦各式帳戶，而經詐騙集團作為遂行詐欺取財犯罪之工具，
    竟仍基於縱經詐騙集團用以遂行詐欺取財犯罪，亦不違背己
    身本意之幫助詐欺取財之不確定故意，於民國109年11月5日
    前之同年間某日，將自己之中華民國國民身分證、全民健康
    保險卡拍照後，以行動電話通訊軟體「LINE」傳送予身分不
    詳之人，而容任其恣意使用該等證件之影像暨其上所載資訊
    （下稱本案證件資料）。其後該身分不詳之人暨所屬詐騙集
    團旗下成員即共同意圖為自己不法之所有，基於詐欺取財之
    犯意聯絡，推由不詳成員先利用本案證件資料，向商店街市
    集國際資訊股份有限公司申請「PChome商店街-個人賣場」
    之帳戶（賣家編號：Z000000000；賣家名稱：放心特賣；下
    稱本案賣場帳戶）；再於109年11月5日，以行動電話通訊軟
    體「LINE」，化名「陳珮ling」向鄧志信佯稱為順利放貸，
    應提供其名下金融卡暨密碼之旨，致鄧志信陷於錯誤，因而
    於同（5）日18時46分許，在臺北市○○區○○街00號「統一超
    商-護專門市」，按指示操作「ibon」機台、列印基於本案
    賣場帳戶所生之「交貨便」服務單（交貨便服務代碼：Z000
    00000000）後，將己身所申辦國泰世華商業銀行天母分行帳
    號：000000000000號帳戶（下稱本案帳戶）之提款卡（下稱
    本案提款卡），寄交至臺中市○○區○○路○段000號「統一超商
    -廣環門市」與身分不詳之「卓佩靜」，並向「陳珮ling」
    告以本案提款卡之密碼；待取得本案提款卡後，於109年11
    月7至9日，陸續利用本案提款卡暨其密碼，自本案帳戶提領
    新臺幣（下同）共51萬4,800元得逞。
二、證據名稱：
（一）被告張亞倫於警詢及偵查中之供述。
（二）證人即告訴人鄧志信於警詢時之證述。
（三）國泰世華商業銀行存匯作業管理部110年1月18日國世存匯
      作業字第1100006181號函暨所附存戶往來資料、國泰世華
      銀行存摺封面暨內頁影本各1份。
（四）統一超商股份有限公司交貨便服務相關資料、商店街市集
      國際資訊股份有限公司「PChome商店街-個人賣場」賣家
      資料、行動電話通訊軟體「LINE」對話紀錄各1份。
（五）統一超商交貨便服務單、「ibon」機台操作畫面翻拍照片
      各1張。
三、本件經檢察官與被告於審判外達成協商之合意，且被告已認
    罪，合意內容為：被告犯刑法第30條第1項前段、第339條第
    1項之幫助犯詐欺取財罪，處有期徒刑3月，如易科罰金，以
    1,000元折算1日；緩刑3年，並應依附記事項所載內容支付
    財產上損害賠償。經查，上開協商合意並無刑事訴訟法第45
    5條之4第1項所列不得為協商判決之情形，檢察官既聲請改
    依協商程序而為判決，本院爰不經言詞辯論，於協商合意範
    圍內為判決。
四、應適用之法條：
    刑事訴訟法第455條之2第1項、第455條之4第2項、第455條
    之8，刑法第30條、第339條第1項、第41條第1項本文、第74
    條第1項第1款、第2項第3款，刑法施行法第1條之1第1項。
五、附記事項：
（一）刑之減輕
      查被告本件所犯並未實際參與對證人鄧志信為詐欺取財之
      犯行，此經本院認定在前，是其犯罪情節顯較諸正犯為輕
      ，爰依刑法第30條第2項規定，按正犯之刑減輕之。
（二）緩刑
      查被告未曾因故意犯罪受有期徒刑以上刑之宣告，有臺灣
      高等法院被告前案紀錄表1份在卷可考，已合於刑法第74
      條第1項第1款所定之緩刑宣告前提要件，爰依該款、同條
      第2項第3款規定，暨檢察官與被告之協商合意，予以宣告
      緩刑如主文所示之期間，並命其應向證人鄧志信支付如主
      文所示之財產上損害賠償。
六、本判決除有刑事訴訟法第455條之4第1項第1款、第2款、第4
    款、第6款、第7款所定情形之一，或違反同條第2項之規定
    者外，不得上訴。
七、如不服本判決，且有前述得上訴之事由者，得自判決送達之
    日起20日內，向本院提出上訴書狀（應敘述具體理由，並按
    他造當事人之人數，提出繕本），上訴於第二審法院。
本案經檢察官林靖蓉提起公訴，檢察官馮興儒到庭執行職務。
中　　華　　民　　國　　110 　年　　9 　　月　　24　　日
                  刑事第一庭   法　官  陳偉達
以上正本係照原本作成。
本件原則不得上訴。
                              書記官  楊茗瑋
中　　華　　民　　國　　110 　年　　9 　　月　　27　　日
附錄本件論罪科刑法條：
刑法第339條第1項：
意圖為自己或第三人不法之所有，以詐術使人將本人或第三人之
物交付者，處5年以下有期徒刑、拘役或科或併科50萬元以下罰
金。